最高法院刑事判決
                                   111年度台上字第4735號
上  訴  人  孫修哲                     



上列上訴人因加重詐欺等罪案件，不服臺灣高等法院中華民國11
1年7月29日第二審判決（111 年度上訴字第2500號，起訴案號：
臺灣基隆地方檢察署109年度偵字第5497、6593、7130、7317號
、110年度偵字第243號），提起上訴，本院判決如下：
    主  文
上訴駁回。
    理  由
一、按刑事訴訟法第377 條規定，上訴於第三審法院，非以判決
    違背法令為理由，不得為之。是提起第三審上訴，應以原判
    決違背法令為理由，係屬法定要件。如果上訴理由書狀並未
    依據卷內訴訟資料，具體指摘原判決不適用何種法則或如何
    適用不當，或所指摘原判決違法情事，顯與法律規定得為第
    三審上訴理由之違法情形，不相適合時，均應認其上訴為違
    背法律上之程式，予以駁回。至原判決究有無違法，與上訴
    是否以違法為理由，係屬二事。又不服地方法院之第一審判
    決而上訴者，應向管轄第二審之高等法院為之；再上訴書狀
    應敘述具體理由；上訴書狀未敘述上訴理由者，應於上訴期
    間屆滿後20日內補提理由書於第一審法院，逾期未補提者，
    第一審法院應定期間先命補正；倘第一審法院未命其補正，
    則第二審法院審判長應定期間先命補正，逾期未補正者，第
    二審法院應以判決駁回之。此觀刑事訴訟法第361條及第367
    條之規定自明。
二、本件上訴人孫修哲不服第一審法院論處其犯三人以上共同詐
    欺取財合計16罪刑之判決，於法定期間內提起第二審上訴，
    惟其上訴狀內並未敘述上訴理由，僅陳明理由容後補陳等語
    。嗣經原審法院於民國111年7月13日以111年度上訴字第250
    0號裁定，命上訴人於該裁定送達後7 日內補提上訴理由書
    狀，該裁定於同年7 月18日囑託法務部矯正署臺北監獄臺北
    分監送達，並由上訴人本人簽名捺印收受，有上述裁定書及
    送達證書附卷可查。上訴人逾期仍未補正，原審因認其上訴
    違背法律上之程式，依刑事訴訟法第367條前段、第372條規
    定，不經言詞辯論，逕行判決駁回其第二審上訴，已詳敘論
    斷之理由，經核俱與卷內資料相符。從形式上觀察，原判決
    並無違背法令之情形。
三、上訴意旨僅泛稱：判決過重等語，而未依據卷證具體指摘原
    判決以其上訴書狀未敘述理由而予以駁回，究有如何違背法
    令之情形。依首述規定及說明，其上訴為違背法律上之程式
    ，應予駁回。
據上論結，應依刑事訴訟法第395條前段，判決如主文。
中　　華　　民　　國　　111 　年　　10　　月　　20　　日
                  刑事第五庭審判長法　官 李  錦  樑
                                  法　官 周  政  達
                                  法　官 蘇  素  娥
                                  法　官 林  婷  立
                                  法　官 錢  建  榮
本件正本證明與原本無異
                                 書記官
中　　華　　民　　國　　111 　年　　10　　月　　24　　日